

ÁLEX RICART LÓPEZ

DESARROLLADOR WEB

SOBRE MÍ

Desarrollador web junior, con Grado Psicología y Máster en Dirección y Gestión de RRHH.

Destaco mis conocimientos técnicos en HTML, CSS, JavaScript, Java, C#, PHP y SQL. Actualmente, sigo formándome profesionalmente en sector IT, aunque mi trayectoria también incluye 4 años en sector **RRHH** y 2 años en sector socio-educativo.

Me defino como un profesional versátil, entusiasta y comprometido con mis proyectos. Personalmente, me considero una persona creativa, proactiva y resiliente.

STACK TECNOLÓGICO

















IDIOMAS

- Castellano Nativo
- Catalán C1
- Inglés B1

DATOS DE INTERÉS



Barcelona



Carnet B | Vehículo propio



Disponibilidad jornada completa



FORMACIÓN ACADÉMICA

CFGS - DESARROLLO DE APLICACIONES WEB

ILERNA Online | 2023 - Cursando actualmente

MÁSTER - DIRECCIÓN Y GESTIÓN DE RRHH

Universitat Oberta de Catalunya | 2019 - 2021

GRADO - PSICOLOGÍA

Universitat Autònoma de Barcelona | 2015 - 2019

CFGS - DOCUMENTACIÓN SANITARIA

Centre d'Estudis Catalunya | 2014 - 2015



EXPERIENCIA PROFESIONAL

DESARROLLADOR DE APLICACIONES WEB Reskilling Profesional

Febrero 2023 - Actualidad

- Aprendizaje en programación front-end y back-end.
- Conocimientos de programación en HTML, CSS, JavaScript, Java, C#, PHP, SQL.
- Desarrollo de proyectos personales en VS Code.
- Metodologías Agile.

TÉCNICO DE FORMACIÓN Y ORIENTACIÓN

Fundación Esplai - Prat de Llobregat | Barcelona Mayo 2023 - Actualidad

- Proyectos orientados a jóvenes del sector IT que tienen dificultades para acceder al mercado laboral.
- Orientación laboral a estudiantes (CV, LinkedIn, marca personal, entrevistas, mejora de soft skills, etc.).
- Gestión administrativa con entidades públicas.
- Uso de herramientas de gestión (GALILEU, GIA).

TÉCNICO DE RRHH

Manpower - Sant Cugat | Barcelona Septiembre 2021 - Abril 2023

- Selección de personal (perfiles: operarios producción, ingenieros, electromecánicos, analistas laboratorio, técnicos informáticos / desarrolladores).
- Contratos, nóminas, PRL, facturación, altas / bajas SS.

Grupo IMAN - Terrassa

Julio 2019 - Julio 2021

• Selección de personal (perfiles: vigilantes seguridad, auxiliares servicios. administrativos/as, técnicos mantenimiento, técnicos RRHH).

Synergie - Mollet del Vallès

Marzo 2019 - Mayo 2019

• Selección de personal (perfiles: sector logística).